臺灣高等法院高雄分院刑事附帶民事訴訟判決
　　　　　　　　　　　　　　　　　　 100年度附民字第85號
原　　　告　陳佩玲
訴訟代理人　陳麗慧
原　　　告　朱傳斌
被　　　告　林明娟
上列被告因誣告案件（本院100 年度上訴字第704 號），經原告
提起附帶民事訴訟，請求損害賠償，本院判決如下：
    主  文
被告應分別給付原告陳佩玲、朱傳斌各新臺幣拾伍萬元，及均自
民國一百年八月二十四日起至清償日止，按年息百分之五計算之
利息。
原告其餘之訴及假執行之聲請均駁回。
    事實及理由
一、原告陳佩玲、朱傳斌起訴主張：查被告林明娟（下稱被告）
    向臺灣高雄地方法院檢察署誣告原告陳佩玲、朱傳斌涉犯偽
    造文書、背信、侵占等罪乙案，業經臺灣高雄地方法院以99
    年度訴字第1663號判決有罪，被告不服提起上訴，刻由鈞院
    以100 年度上訴字第704 號審理中。次查，誣告罪雖屬侵害
    國家法益之罪，同時亦侵害原告之個人法益，是被告之誣告
    行為，自屬對原告之侵權行為。原告因被告之誣告行為，精
    神上遭受極大之壓力與痛苦，爰依民法第184 條第1 項、第
    195 條第1 項侵權行為之法律關係，請求判決被告應分別給
    付原告陳佩玲、朱傳斌各新台幣（下同）100 萬元及加計法
    定遲延利息，並陳明願供擔保，請准宣告假執行。
二、被告則以：伊所提告之內容均為事實，並沒有誣告等語，資
    為抗辯。並請求判決駁回原告之訴及假執行之聲請。
三、按附帶民事訴訟之判決，應以刑事訴訟判決所認定之事實為
    據，刑事訴訟法第500 條前段定有明文。經查，原告主張被
    告誣告之事實，業據臺灣高雄地方法院以99年度訴字第1663
    號判處有期徒刑4 月，緩刑2 年，並經本院以100 年度上訴
    字第704 號駁回上訴在案，有上開判決在卷可稽，是原告主
    張之事實，堪認為真實。
四、按因故意或過失，不法侵害他人之權利者，負損害賠償責任
    ；又不法侵害他人之身體、健康、名譽、自由、信用、隱私
    、貞操，或不法侵害其他人格法益而情節重大者，被害人雖
    非財產上之損害，亦得請求賠償相當之金額；民法第184 條
    第1 項前段及第195 條第1 項前段分別定有明文。而名譽為
    人格之社會評價，名譽有無受侵害，應以社會上對其評價是
    否貶損以為斷。被告誣指原告涉犯偽造文書、背信、侵占等
    罪，自係不法侵害原告之名譽，原告請求被告賠償非財產上
    之損害，自屬有據。
五、次按非財產上損害之慰撫金數額，究竟若干為適當，應斟酌
    兩造身分、地位、經濟狀況、加害程度及其他各種情形，俾
    為審判之依據（最高法院86年度台上字第511 號判決意旨參
    照）。本院審酌原告陳佩玲為民國65年次，教育程度為高職
    畢業，現待業中，名下財產有不動產3 筆（財產總額為1,18
    7,340 元）；原告朱傳斌為34年次，教育程度為高職畢業，
    現為計程車司機，名下財產有92年份之小客車1 輛；被告為
    47年次，教育程度為二專畢業，公務人員退休，名下財產有
    不動產2 筆、投資8 筆（財產總額為1,401,962 元）等情，
    業據兩造自陳在卷，並有稅務電子閘門財產所得調件明細表
    3 份在卷可稽；並審酌被告誣指原告涉犯偽造文書、背信、
    侵占等罪，在我國之一般社會觀念，已足使原告在精神上受
    有相當程度之痛苦等情，認原告請求賠償非財產上損害之金
    額，各以15萬元為適當。
六、從而，原告陳佩玲、朱傳斌依侵權行為之法律規定，請求被
    告分別給付非財產上損害之金額，各在15萬元及及自起訴狀
    繕本送達之翌日即100 年8 月24日起，至清償日止，按年息
    百分之五計算法定遲延利息範圍內，為有理由，應予准許；
    至逾此範圍之請求，並無理由，應予駁回。
七、原告陳明願供擔保聲請為假執行，惟本件命給付部分，因未
    逾150 萬元，依刑事訴訟法第506 條第1 項但書及民事訴訟
    法第466 條第1 項、第3 項規定，不得上訴而告確定，自無
    宣告假執行之必要。至於原告敗訴部分，假執行之聲請即失
    所附麗，自應併予駁回。
據上論結，本件原告之訴為一部有理由，一部無理由，依刑事訴
訟法第502 條第1 項、第2 項，判決如主文。
中    華    民    國  100     年    10    月    7     日
                    刑事第六庭  審判長法  官  翁慶珍
                                      法  官  石家禎
                                      法  官  孫啟強
以上正本證明與原本無異。
不得上訴。
中    華    民    國   100    年    10    月    7     日
                                      書記官  劉鴻瑛